臺灣宜蘭地方法院刑事裁定
110年度聲字第575號
聲  請  人  臺灣宜蘭地方檢察署檢察官
受  刑  人  邱宗保

                    （現於法務部○○○○○○○○○○○執行中）
上列聲請人因受刑人數罪併罰有二裁判以上，聲請定其應執行之
刑（110年度執聲字第400號），本院裁定如下： 
    主  文
邱宗保犯如附表所示之罪，所處各如附表所示之刑，應執行有期
徒刑陸年捌月。
    理  由
一、聲請意旨略以：受刑人邱宗保（下稱受刑人）因犯詐欺等罪
    ，先後經判決確定如附表，應依刑法第50條、第53條及第51
    條第5款規定，定其應執行之刑，爰依刑事訴訟法第477條第
    1項規定聲請裁定其應執行之刑等語。
二、按裁判確定前犯數罪者，併合處罰之；有二以上裁判者，依
    第51條之規定，定其應執行刑，刑法第50條、第53條分別定
    有明文。次按數罪併罰，分別宣告其罪之刑，宣告多數有期
    徒刑者，於各刑中之最長期以上，各刑合併之刑期以下，定
    其刑期，但不得逾30年，刑法第51條第5款亦定有明文。再
    法律上屬於自由裁量事項，尚非概無法律性之拘束，在法律
    上有其外部界限及內部界限。前者法律之具體規定，使法院
    得以具體選擇為適當裁判，此為自由裁量之外部界限。後者
    法院為自由裁量時，應考量法律之目的，法律秩序之理念所
    在，此為自由裁量之內部界限。法院為裁判時，二者均不得
    有所踰越。在數罪併罰而有二裁判以上，應定其應執行刑之
    案件，法院所為刑之酌定，固屬自由裁量事項，然對於法律
    之內、外部界限，仍均應受其拘束（最高法院91年度台非字
    第32號、92年度台非字第187號判決意旨參照）。
三、經查，本件受刑人犯如附表所示案件，先後經法院判處如附
    表所示之刑，附表編號1至18、19至21所示之罪並分別經定
    執行刑，此有上開裁判書及臺灣高等法院被告前案紀錄表等
    件附卷可稽，符合數罪定其應執行之刑之要件，且審核受刑
    人所犯如附表所示各罪，均係於附表編號1所示之臺灣高等
    法院108年度上訴字第1742號判決確定日（即民國108年9月2
    4日）以前所犯等情，有上開刑事判決及臺灣高等法院被告
    前案紀錄表在卷可稽。再者，受刑人本案所犯之罪，附表編
    號1至18部分經定執行刑而不得易科罰金，編號19至21則得
    易科罰金，依刑法第50條第1項但書第1款之規定，不得定應
    執行刑，然受刑人已具狀依刑法第50條第2項規定，請求檢
    察官聲請附表所示各罪定應執行刑，此有受刑人聲請狀1份
    附卷為憑，本院認本件聲請核屬正當。復依前開說明，本院
    就附表所示案件，再為定應執行刑之裁判時，自應受前開裁
    判所為定應執行刑內部界限之拘束，即不得重於上開曾經分
    別定應執行刑之罪所示定應執行刑刑度加計之總和（計算式
    ：6年6月＋4月＝6年10月），再衡諸受刑人所犯各罪之性質，
    爰定其應執行刑如主文。
四、依刑事訴訟法第477條第1項，刑法第50條第1項但書第1款、
    第2項、第53條、第51條第5款，裁定如主文。
中　　華　　民　　國　　110 　年　　11　　月　　9 　　日
　                刑事第五庭  法  官  李蕙伶 　
以上正本證明與原本無異。
如不服本裁定，應於送達後五日內向本院提出抗告狀(附繕本)。
                           書記官　陳靜宜
中　　華　　民　　國　　110 　年　　11　　月　　9 　　日
附表：
編號  1 2 3 罪名  毒品危害防制條例 毒品危害防制條例 詐欺 宣告刑  有期徒刑3年8月 有期徒刑3月 有期徒刑1年2月 犯罪日期  106年12月22日 107年12月19日（聲請意旨應予更正） 107年9月30日前某日 偵查（自訴）機關年度案號  臺灣新北地方檢察署107年度偵字第9246號 臺灣新北地方檢察署108年度毒偵字第304、15567號 臺灣新北地方檢察署107年度偵字第39166號、107年度偵緝字第3362號 最後事實審 法院 臺灣高等法院 臺灣新北地方法院 臺灣新北地方法院  案號 108年度上訴字第1742號 108年度簡字第4112號 108年度金訴字第39號  判決日期 108年8月28日 108年9月6日 108年10月18日 確定判決 法院 臺灣高等法院 臺灣新北地方法院 臺灣新北地方法院  案號 108年度上訴字第1742號 108年度簡字第4112號 108年度金訴字第39號  確定日期 108年9月24日 108年10月18日 108年11月26日 是否為得易科罰金之案件  否 是 否 備註  編號1至18曾經新北地方法院109年度聲字第3545號裁定應執行有期徒刑6年6月   


編號  4 5 6 罪名  詐欺 詐欺 詐欺 宣告刑  有期徒刑1年 有期徒刑1年3月 有期徒刑1年4月 犯罪日期  107年10月10日前某日 107年10月11日前某日（聲請意旨應予更正） 107年10月18日前某日 偵查（自訴）機關年度案號  臺灣新北地方檢察署107年度偵字第39166號、107年度偵緝字第3362號 臺灣新北地方檢察署107年度偵字第39166號、107年度偵緝字第3362號 臺灣新北地方檢察署107年度偵字第39166號、107年度偵緝字第3362號 最後事實審 法院 臺灣新北地方法院 臺灣新北地方法院 臺灣新北地方法院  案號 108年度金訴字第39號 108年度金訴字第39號 108年度金訴字第39號  判決日期 108年10月18日 108年10月18日 108年10月18日 確定判決 法院 臺灣新北地方法院 臺灣新北地方法院 臺灣新北地方法院  案號 108年度金訴字第39號 108年度金訴字第39號 108年度金訴字第39號  確定日期 108年11月26日 108年11月26日 108年11月26日 可否易科罰金  否 否 否 備註  編號1至18曾經新北地方法院109年度聲字第3545號裁定應執行有期徒刑6年6月   


編號  7 8 9 罪名  詐欺 詐欺 詐欺 宣告刑  有期徒刑1年 有期徒刑1年3月 有期徒刑1年3月 犯罪日期  107年10月19日前某日 107年10月19日前某日（聲請意旨應予更正） 107年10月20日前某日 偵查（自訴）機關年度案號  臺灣新北地方檢察署107年度偵字第39166號、107年度偵緝字第3362號 臺灣新北地方檢察署107年度偵字第39166號、107年度偵緝字第3362號 臺灣新北地方檢察署107年度偵字第39166號、107年度偵緝字第3362號 最後事實審 法院 臺灣新北地方法院 臺灣新北地方法院 臺灣新北地方法院  案號 108年度金訴字第39號 108年度金訴字第39號 108年度金訴字第39號  判決日期 108年10月18日 108年10月18日 108年10月18日 確定判決 法院 臺灣新北地方法院 臺灣新北地方法院 臺灣新北地方法院  案號 108年度金訴字第39號 108年度金訴字第39號 108年度金訴字第39號  確定日期 108年11月26日 108年11月26日 108年11月26日 可否易科罰金  否 否 否 備註  編號1至18曾經新北地方法院109年度聲字第3545號裁定應執行有期徒刑6年6月   


編號  10 11 12 罪名  詐欺 詐欺 詐欺 宣告刑  有期徒刑1年2月 有期徒刑1年 有期徒刑1年3月 犯罪日期  107年10月20日前某日 107年10月21日前某日 107年10月22日前某日 偵查（自訴）機關年度案號  臺灣新北地方檢察署107年度偵字第39166號、107年度偵緝字第3362號 臺灣新北地方檢察署107年度偵字第39166號、107年度偵緝字第3362號 臺灣新北地方檢察署107年度偵字第39166號、107年度偵緝字第3362號 最後事實審 法院 臺灣新北地方法院 臺灣新北地方法院 臺灣新北地方法院  案號 108年度金訴字第39號 108年度金訴字第39號 108年度金訴字第39號  判決日期 108年10月18日 108年10月18日 108年10月18日 確定判決 法院 臺灣新北地方法院 臺灣新北地方法院 臺灣新北地方法院  案號 108年度金訴字第39號 108年度金訴字第39號 108年度金訴字第39號  確定日期 108年11月26日 108年11月26日 108年11月26日 可否易科罰金  否 否 否 備註  編號1至18曾經新北地方法院109年度聲字第3545號裁定應執行有期徒刑6年6月   


編號  13 14 15 罪名  詐欺 詐欺 毒品危害防制條例 宣告刑  有期徒刑1年5月 有期徒刑1年4月 有期徒刑2月 犯罪日期  107年10月23日前某日 107年10月11日前某日（聲請意旨應予更正） 106年10月9日 偵查（自訴）機關年度案號  臺灣新北地方檢察署107年度偵字第39166號、107年度偵緝字第3362號 臺灣新北地方檢察署107年度偵字第39166號、107年度偵緝字第3362號 臺灣新北地方檢察署108年度撤緩毒偵字第325、326、327號 最後事實審 法院 臺灣新北地方法院 臺灣高等法院 臺灣新北地方法院  案號 108年度金訴字第39號 108年度上訴字第4078號 108年度簡字第7286號  判決日期 108年10月18日 109年3月31日 108年12月20日 確定判決 法院 臺灣新北地方法院 臺灣高等法院 臺灣新北地方法院  案號 108年度金訴字第39號 108年度上訴字第4078號 108年度簡字第7286號  確定日期 108年11月26日 109年5月8日 109年6月23日 可否易科罰金  否 否 是 備註  編號1至18曾經新北地方法院109年度聲字第3545號裁定應執行有期徒刑6年6月   


編號  16 17 18 罪名  毒品危害防制條例 毒品危害防制條例 偽造文書 宣告刑  有期徒刑2月 有期徒刑2月 有期徒刑2月 犯罪日期  106年10月30日 107年1月14日 107年9月21日 偵查（自訴）機關年度案號  臺灣新北地方檢察署108年度撤緩毒偵字第325、326、327號 臺灣新北地方檢察署108年度撤緩毒偵字第325、326、327號 臺灣新北地方檢察署108年度調偵字第2656號 最後事實審 法院 臺灣新北地方法院 臺灣新北地方法院 臺灣新北地方法院  案號 108年度簡字第7286號 108年度簡字第7286號 109年度簡上字第209號  判決日期 108年12月20日 108年12月20日 109年7月1日 確定判決 法院 臺灣新北地方法院 臺灣新北地方法院 臺灣新北地方法院  案號 108年度簡字第7286號 108年度簡字第7286號 109年度簡上字第209號  確定日期 109年6月23日 109年6月23日 109年7月1日 可否易科罰金  是 是 是 備註  編號1至18曾經新北地方法院109年度聲字第3545號裁定應執行有期徒刑6年6月   


編號  19 20 21 罪名  詐欺 詐欺 詐欺 宣告刑  有期徒刑2月 有期徒刑2月 有期徒刑2月 犯罪日期  107年9月29日 107年11月2日 107年11月5日 偵查（自訴）機關年度案號  臺灣宜蘭地方檢察署109年度偵字第3848號 臺灣宜蘭地方檢察署109年度偵字第3848號 臺灣宜蘭地方檢察署109年度偵字第3848號 最後事實審 法院 臺灣宜蘭地方法院 臺灣宜蘭地方法院 臺灣宜蘭地方法院  案號 109年度易字第564號 109年度易字第564號 109年度易字第564號  判決日期 109年12月18日 109年12月18日 109年12月18日 確定判決 法院 臺灣宜蘭地方法院 臺灣宜蘭地方法院 臺灣宜蘭地方法院  案號 109年度易字第564號 109年度易字第564號 109年度易字第564號  確定日期 110年1月13日 110年1月13日 110年1月13日 可否易科罰金  是 是 是 備註  編號19至21曾經宜蘭地方法院109年度易字第564號判決應執行有期徒刑4月